---
title: "Cijferanalyse"
author: "Rudy Jonker"
date: "`r Sys.Date()`"
output: html_document
---

```{r setup, include=FALSE}
knitr::opts_chunk$set(echo = TRUE)
```

## Uitleg

Dit is een R Markdown document. Dit is een formaat waarmee op een eenvoudige manier analyses reproduceerd kunnen worden. Zie ook  <http://rmarkdown.rstudio.com>.

## Cijferanalyse examenklassen
Dit is een rapport dat inzicht geeft in het verloop van SE cijfers tussen en binnen klassen voor de cohorten die in 2023 examen doen.


```{r init, echo = FALSE, results = FALSE, message = FALSE}
# initial packages
library(dplyr)
library(tidyverse)
library(ggplot2)

# inital data import
LesGroepenPerSchooljaar<- read.csv("LesgroepenPerSchooljaar.csv", sep=";", dec=",", header=TRUE)
CijfersPerToets4H5V_22232_20220915<- read.csv("CijfersPerToets4H5V_2223_20220915.csv", sep=";", dec=",", header=TRUE)
CijfersPerToets4H5V_2122_20220915<- read.csv("CijfersPerToets4H5V_2122_20220915.csv", sep=";", dec=",", header=TRUE)

LesGroepenPerSchooljaar$VakAfk<- as.character(LesGroepenPerSchooljaar$VakAfk)
LesGroepenPerSchooljaar$Leerlingnummer<- as.character(LesGroepenPerSchooljaar$Leerlingnummer)
CijfersPerToets4H5V_22232_20220915$VakAfk<- as.character(CijfersPerToets4H5V_22232_20220915$VakAfk)
CijfersPerToets4H5V_2122_20220915$VakAfk<- as.character(CijfersPerToets4H5V_2122_20220915$VakAfk)

CijfersPerToets4H5V_22232_20220915$Leerlingnummer<- as.character(CijfersPerToets4H5V_22232_20220915$Leerlingnummer)
CijfersPerToets4H5V_2122_20220915$Leerlingnummer<- as.character(CijfersPerToets4H5V_2122_20220915$Leerlingnummer)

LesGroepenPerSchooljaar<- LesGroepenPerSchooljaar %>% mutate(combinr =paste(Leerlingnummer, VakAfk, sep="_"))
CijfersPerToets4H5V_22232_20220915<- CijfersPerToets4H5V_22232_20220915 %>% mutate(combinr =paste(Leerlingnummer, VakAfk, sep="_"))
CijfersPerToets4H5V_2122_20220915<- CijfersPerToets4H5V_2122_20220915 %>% mutate(combinr =paste(Leerlingnummer, VakAfk, sep="_"))


TweeJaarTerug <- CijfersPerToets4H5V_22232_20220915 %>% filter(Examendossier.resultaten.Schooljaar=="2020/2021")
VorigJaar<-  CijfersPerToets4H5V_22232_20220915 %>% filter(Examendossier.resultaten.Schooljaar=="2021/2022")
DitJaar<-  CijfersPerToets4H5V_22232_20220915 %>% filter(Examendossier.resultaten.Schooljaar=="2022/2023")
TweeJaarTerugKlas <- LesGroepenPerSchooljaar %>% filter(Schooljaar=="2020/2021")
VorigJaarKlas<-  LesGroepenPerSchooljaar %>% filter(Schooljaar=="2021/2022")
DitJaarKlas<-  LesGroepenPerSchooljaar %>% filter(Schooljaar=="2022/2023")

# code om de lesgroep per cijfer toe te voegen
aantalrijen<- dim(VorigJaar)[1]
tempvec<- array(aantalrijen)
i<- 0
while(i< aantalrijen){
  i<- i+1
  temp<- VorigJaar$combinr[i]
  tempvec[i]<- VorigJaarKlas$Lesgroep[which(VorigJaarKlas$combinr==temp)[1]]
}
VorigJaar2<- cbind(VorigJaar, tempvec)

aantalrijen<- dim(DitJaar)[1]
tempvec<- array(aantalrijen)
i<- 0
while(i< aantalrijen){
  i<- i+1
  temp<- DitJaar$combinr[i]
  tempvec[i]<- DitJaarKlas$Lesgroep[which(DitJaarKlas$combinr==temp)[1]]
}
DitJaar2<- cbind(DitJaar, tempvec)
#
aantalrijen<- dim(TweeJaarTerug)[1]
tempvec<- array(aantalrijen)
i<- 0
while(i< aantalrijen){
  i<- i+1
  temp<- TweeJaarTerug$combinr[i]
  tempvec[i]<- TweeJaarTerugKlas$Lesgroep[which(TweeJaarTerugKlas$combinr==temp)[1]]
}
TweeJaarTerug2<- cbind(TweeJaarTerug, tempvec)
Cohort2023<- rbind(DitJaar2,VorigJaar2,TweeJaarTerug2)

```
### Inspectie

Dit zijn de aantallen SE cijfers per vak voor de VWO en HAVO cohorten die in 2023 examen doen.
De vakken die in het combinatiecijfer vallen, en dus al afgerond zijn (m.u.v. PWS) zijn er uit gehaald.
```{r inspectie, echo = FALSE}
# selectie vakken
Cohort2023b<-  Cohort2023 %>% filter(VakAfk != "ckv") %>% filter(VakAfk != "combivwo") %>% filter(VakAfk != "anw") %>% filter(VakAfk != "combihavo") %>% filter(VakAfk != "ckv") %>% filter(VakAfk != "lo") %>% filter(VakAfk != "maat") %>% filter(VakAfk != "lv") %>% filter(VakAfk != "pws") %>% filter(VakAfk != "men")%>% filter(VakAfk != "lob") %>% filter(VakAfk != "cam") %>% filter(VakAfk != "ebcl") %>% filter(VakAfk != "R3F")
#Cohort2023b$VakAfk

table(Cohort2023b$VakAfk)
```

```{r grafieken, echo = FALSE, message = FALSE} 
vakken<- c("ak","beco", "biol", "bsm", "dutl", "econ", "entl", "fatl", "ges", "kua", "kubv", "ltc", "maw", "nat", "netl", "nlt", "schk", "wisA", "wisB", "wisC", "wisD")

q<- 0
while(q<length(vakken)){
  q<- q+1
temp6<- Cohort2023b %>% filter(VakAfk== vakken[q])
  assign(paste0(vakken[q]), temp6)
  temp7<- temp6 %>% filter(Leerweg== "ATH")
  temp8<- temp6 %>% filter(Leerweg== "HAVO")
  percluster<- temp7 %>% group_by(tempvec, Toetscode) %>% summarise(mean = mean(Cijfer, na.rm = TRUE), sd = sd(Cijfer, na.rm = TRUE))
  percluster<- na.omit(percluster)
 
 p<-  ggplot(data = percluster, aes(Toetscode, mean, color = tempvec)) +
  geom_pointrange(aes(ymin = mean-sd, ymax = mean+sd), 
                  position=position_jitter(width=0.15), 
                  linetype='solid') +
  xlab("Schoolexamencode en eindcijfer SE") +
  ylim(3,10)+
  ggtitle(vakken[q])+
  ylab("Gemiddelde cijfer en standaardafwijking") +
  theme_bw()
 print(p)
}
```

### Volgende stuk geeft het gemiddelde voor het vak per SE (voor alle clusters samen)
Hieraan kun je zien hoe de spreiding binnen de clusters van het huidige cohort past in de spreiding van het vorige jaar

```{r referentie, echo = FALSE, message = FALSE} 
vakken<- c("ak","beco", "biol", "bsm", "dutl", "econ", "entl", "fatl", "ges", "kua", "kubv", "ltc", "maw", "nat", "netl", "nlt", "schk", "wisA", "wisB", "wisC", "wisD")

q<- 0
while(q<length(vakken)){
  q<- q+1
temp6<- CijfersPerToets4H5V_2122_20220915 %>% filter(VakAfk== vakken[q])
  assign(paste0(vakken[q]), temp6)
  temp7<- temp6 %>% filter(Leerweg== "ATH")
  temp8<- temp6 %>% filter(Leerweg== "HAVO")
  referentie<- temp7 %>% group_by(Toetscode) %>% summarise(mean = mean(Cijfer, na.rm = TRUE), sd = sd(Cijfer, na.rm = TRUE))
  referentie<- na.omit(referentie)
 
 p<-  ggplot(data = referentie, aes(Toetscode, mean)) +
  geom_pointrange(aes(ymin = mean-sd, ymax = mean+sd), 
                  position=position_jitter(width=0.15), 
                  linetype='solid') +
  xlab("Schoolexamencode en eindcijfer SE") +
  ylab("Gemiddelde cijfer en standaardafwijking") +
  ggtitle(vakken[q])+
  ylim(3,10)+
  theme_bw()
 print(p)
}
```
